【裁判字號】    99,易,1666
【裁判日期】    990720
【裁判案由】    竊盜
【裁判全文】
臺灣板橋地方法院刑事判決              99年度易字第1666號
公  訴  人  臺灣板橋地方法院檢察署檢察官
被      告  乙○○
            丙○○
上列被告因竊盜案件，經檢察官提起公訴（99年度偵字第13111
號），本院判決如下：
    主  文
乙○○共同竊盜，處拘役伍拾日，如易科罰金，以新臺幣壹仟元
折算壹日。緩刑貳年。
丙○○共同竊盜，處拘役肆拾日，如易科罰金，以新臺幣壹仟元
折算壹日。
    事  實
一、乙○○受僱至位於臺北縣新莊市○○路510 號佳翰營造有限
    公司（下稱佳翰公司）倉庫旁空地附近打掃，見佳翰公司所
    有之角鐵1 批堆放於上址倉庫旁之空地雜草上，竟利用在該
    處打掃，可以進出該空地之機會，與丙○○共同基於意圖為
    自己不法所有之犯意聯絡，於民國99年5 月1 日12時30分許
    ，由丙○○駕駛其父陳金茂所有之車牌號碼FZ-7985 號自用
    小貨車，搭載乙○○，2 人先將上開自用小貨車停於上址空
    地圍籬外，再由乙○○進入該空地徒手將角鐵傳遞至圍牆外
    ，丙○○則在圍籬外負責把風，並將乙○○從圍籬內傳遞出
    之角鐵，接應搬運至上開自用小貨車上放置，而共同徒手竊
    取佳翰公司所有之角鐵1 批（重量約1.174 噸，價值約新臺
    幣15 ,000 元）得逞。嗣於得手後欲離去時，為該公司員工
    林順成發現而報警處理，並當場查獲上開角鐵1 批。
二、案經臺北縣政府警察局新莊分局移送臺灣板橋地方法院檢察
    署檢察官偵查起訴。
    理  由
一、按刑事訴訟法第169 條第1 項雖規定，被告以外之人於審判
    外之言詞或書面陳述，除法律有規定外，不得作為證據。惟
    同法第159 條之5 第1 、2 項已規定，經當事人於審判程序
    同意作為證據，法院審酌該言詞陳述或書面陳述作成時之情
    況，認為適當者，亦得為證據。當事人、代理人或辯護人於
    法院調查證據時，知有第159 條第1 項不得為證據之情形，
    而未於言詞辯論終結前聲明異議者，視為有前項之同意（指
    同條第1 項之同意作為證據），此乃第159 條第1 項所容許
    ，得作為證據之例外規定之1 。經查，本案被告乙○○、丙
    ○○及檢察官於言詞辯論終結前，均未就所調查之證據主張
    有刑事訴訟法第159 條第1 項不得為證據之情形，是本案經
    調查之證據均有證據能力，合先敘明。
二、上揭事實業據被告乙○○於本院審理中自白不諱，且經被害
    人林順成於警詢中指述綦詳，並經證人甲○○於警詢中證述
    屬實（見臺灣板橋地方法院檢察署99年度偵字第13111 號偵
    查卷第7 頁至第12頁），並有贓物認領保管單1 紙、照片10
    張、過磅單2 張在卷可稽（見上開偵查卷第36頁、第41頁至
    第46頁），足認被告乙○○於本院審理中之自白核與事實相
    符。本件事證明確，被告乙○○竊盜之犯行洵堪認定，應依
    法論科。
三、訊據被告丙○○矢口否認有上揭竊盜之犯行，辯稱：乙○○
    請伊幫忙開車去載運上開角鐵，伊以為那是別人不要的廢棄
    物，乙○○有經所有人同意，伊沒有竊盜之犯意云云。經查
    ，上揭事實業據被告乙○○於本院審理中自白不諱，且經被
    害人林順成於警詢中指述綦詳，並經證人甲○○於警詢中證
    述屬實（見上開偵查卷第7 頁至第12頁），並有贓物認領保
    管單1 紙、照片10張、過磅單2 張在卷可稽（見上開偵查卷
    第36頁、第41頁至第46頁）。而依卷附照片觀察，上開角鐵
    雖然放置於空地雜草上，但該空地以圍籬與外界阻隔，從其
    外觀即可知上開角鐵，並非係他人不要之廢棄物；況該角鐵
    數量龐大，被告以自小貨車載運，尚無法一次全部載走，故
    縱然認為是廢鐵，惟現在金屬材料高漲，廢鐵之收購價格亦
    隨之高漲，所有權人可將廢鐵變賣，衡情，亦可知該角鐵並
    非係所有人不要之廢棄物。再者，被告乙○○於偵查中供稱
    ：「（該處是否有圍牆？）是，我是在該處打掃的，所以我
    人本來就可以進去，但宗不能進去，我就透過該圍牆遞給宗
    。」等語（見上開偵查卷第49頁），被告於偵查中亦供稱如
    被告乙○○所言等語（見上開偵查卷第49頁），若被告乙○
    ○有經所有人同意，被告丙○○亦可進入圍籬內搬運，何須
    由被告乙○○以打掃名義進入空地內，先將角鐵逐一傳遞予
    在圍籬外，再由被告丙○○接應搬至自小貨車上放置？何況
    被告乙○○於本院審理中供稱：「（當時丙○○有沒有問你
    要載那些角鐵有沒有經過別人的同意？）他有問我，我說那
    些東西好像是廢鐵沒有人要。」等語，可知被告乙○○並未
    告知被告丙○○已經所有權人同意，故被告丙○○上開所辯
    ，顯係事後卸責之詞，委無足採。本件事證明確，被告丙○
    ○竊盜之犯行洵堪認定，應依法論科。
四、核被告所為，係犯刑法第320 條第1 項之竊盜罪。被告乙○
    ○與丙○○就上開竊盜犯行間，有犯意聯絡及行為分擔，應
    以共同正犯論。爰審酌被告2 人之素行、犯罪之動機、目的
    、手段、所竊取之物品價值及被告乙○○坦承犯行，犯後態
    度良好；丙○○否認犯行，犯後態度不佳等一切情狀，各量
    處如主文所示之刑，並均諭知易科罰金之折算標準，以資懲
    儆。末查，被告乙○○前未曾因故意犯罪受有期徒刑以上刑
    之宣告，有臺灣高等法院被告前案紀錄表1 份存卷可參，其
    因一時失慮，致罹刑典，事後坦承犯行，具有悔改之意，經
    此刑之宣告後，當知警惕，而無再犯之虞，是本院認其所宣
    告之刑以暫不執行為當，爰併予以宣告緩刑2 年，用啟自新
    。
據上論斷，應依刑事訴訟法第299 條第1 項前段，刑法第28條、
第320 條第1 項、第41條第1 項前段、第74條第1 項第1 款，刑
法施行法第1 條之1 ，判決如主文。
本案經檢察官張瑞玲到庭執行職務。
中    華    民    國    99    年    7     月    20    日
                  刑事第十七庭  法  官  曾正耀
以上正本證明與原本無異。
如不服本判決應於收受判決後10日內向本院提出上訴書狀，並
應敘述具體理由。其未敘述上訴理由者，應於上訴期間屆滿後
20日內向本院補提理由書（均須按他造當事人之人數附繕本）
「切勿逕送上級法院」。
                                書記官  田世杰
中    華    民    國    99    年    7     月    20    日
附錄本案論罪科刑法條全文
刑法第320 條第1項
意圖為自己或第3 人不法之所有，而竊取他人之動產者，為竊盜
罪，處5 年以下有期徒刑、拘役或5 百元以下罰金。

司法院資訊處製作；財團法人民間司法改革基金會備份。
